【裁判字號】    99,監宣,97
【裁判日期】    990831
【裁判案由】    監護宣告
【裁判全文】
臺灣嘉義地方法院民事裁定              99年度監宣字第97號
聲  請  人  甲○○
上列聲請人聲請監護宣告事件，本院裁定如下：
    主    文
宣告丙○○○（女，民國○○年○月○日生，身分證統一號碼：
Ｚ000000000號）為受監護宣告之人。
選定甲○○（男，民國○○○年○月○○日生，身分證統一號碼
：Ｚ000000000號）為受監護宣告之人丙○○○之監護
人。
指定乙○○（男，民國○○○年○○月○○○日生，身分證統一
號碼：Ｚ000000000號）為會同開具財產清冊之人。
聲請費用新臺幣壹仟元由受監護宣告之人丙○○○負擔。
    理    由
一、聲請意旨略以：聲請人為丙○○○之長子，丙○○○自民國
    91年3 月16日起因罹患失智症，雖延醫診治，但不見起色，
    近日甚且已精神障礙（或其他心智缺陷）至不能為意思表示
    或受意思表示（或不能辨識其意思表示之效果），有中華民
    國身心障礙手冊影本可證，為此依民法第14條第1 項、民事
    訴訟法第597 條規定，聲請對其為監護之宣告，並依民法第
    1111條規定指定聲請人甲○○為受監護宣告之人之監護人，
    暨指定乙○○為會同開具財產清冊之人，若法院認丙○○○
    尚未達可宣告監護之程度，則請依民法第14條第3 項、第15
    之1 條第1 項、民事訴訟法第624 之3 條之規定為輔助宣告
    ，並指定聲請人甲○○為輔助人等語。
二、經查，聲請人主張之事實，已據提出戶籍謄本、中華民國身
    心障礙手冊影本各1 份為憑；又本院審驗丙○○○之精神及
    心智狀況，在鑑定人前點呼丙○○○之姓名、年籍等事項，
    其對點呼姓名無反應（使用鼻胃管餵食），並斟酌行政院衛
    生署嘉義醫院精神科主治醫師余承樺所為之鑑定結果，認丙○○○可自行張眼或眨眼，但對問話無反應，僅會發出類似
    呻吟聲，也無法以點頭或搖頭為意思表示，丙○○○雙手攣
    縮及有不自主之抖動，無法依照指示為動作，僅有反射動作
    ，無法回答問題，其下肢無力，24小時臥床，丙○○○病況
    有越趨嚴重之情形，心理測驗結果（臨床失智評量表）之CD
    R 為五分，屬末期失智，已無為意思表示及受意思表示之能
    力等情，有本院99年8 月31日勘驗筆錄附卷可憑，故聲請人
    聲請對丙○○○為監護之宣告，為有理由，應予准許。
三、次查，聲請人為受監護宣告人丙○○○之長子，且與丙○○○同戶籍住所，並到場同意擔任受監護宣告人丙○○○之監
    護人等語（見99年8 月31日勘驗筆錄），本院參酌受監護宣
    告人丙○○○之配偶業已過世，次子在大陸，而關係人即參
    子乙○○到場同意由聲請人擔任受監護宣告人丙○○○之監
    護人，亦有戶籍謄本2 份及聲請人、關係人乙○○等陳述在
    卷。茲本院參酌前揭各節，認由聲請人任監護人，符合受監
    護宣告之人丙○○○之最佳利益，爰選定聲請人甲○○為監
    護人；又乙○○係受監護宣告人丙○○○之參子，並經其到
    場同意指定為會同開具財產清冊之人。
四、爰裁定如主文。
中    華    民    國    99    年    8     月    31    日
                   家事法庭     法  官  李文輝
正本係照原本作成。
如不服本裁定關於選定監護人及指定會同開具財產清冊之人等部
分，應於送達後十日內向本院提出抗告狀，並繳納抗告費新臺幣
1千元；其餘關於宣告監護之部分，不得抗告。
中    華    民    國    99    年    8     月    31    日
                                書記官  許家瑜
關係人：乙○○  住嘉義市○區○○里○○鄰○○路163號9樓5

司法院資訊處製作；財團法人民間司法改革基金會備份。
